【裁判字號】    99,易,1689
【裁判日期】    990721
【裁判案由】    傷害等
【裁判全文】
臺灣板橋地方法院刑事判決              99年度易字第1689號
公  訴  人  臺灣板橋地方法院檢察署檢察官
被      告  乙○○
            甲○○
上列被告因傷害等案件，經檢察官提起公訴（99年度偵字第1185
5 號），本院判決如下：
    主  文
本件公訴不受理。
    理  由
一、公訴意旨略以：被告乙○○前因竊盜案件，經臺灣高等法院
    以97年度上易字第2671號判處有期徒刑8 月確定，於民國99
    年1 月27日縮刑期滿執行完畢。詎被告乙○○猶不知悔改，
    於99年2 月3 日13時許，在臺北縣新莊市○○街98巷5 號前
    ，原坐在機車上與妻子交談，適被告甲○○駕駛車牌號碼F3
    -4831 號自小客車經過該處，向被告乙○○按喇叭示意禮讓
    ，雙方一言不合，竟起爭執，被告甲○○、乙○○分別基於
    傷害他人之犯意，甲○○先徒手毆打乙○○頭部，乙○○不
    甘遭毆，亦徒手及持藏放於機車置物箱內之棒球棒毆打甲○
    ○頭部、胸部等處，甲○○再持安全帽、路邊之禁止停車告
    示及隨手拾起之棍子毆打乙○○反擊，致乙○○受有頭皮瘀
    腫挫傷、臉擦傷、瘀腫、右手擦傷、額頭撕裂傷等傷，甲○
    ○則受有頭皮血腫、左肩左頸多處擦傷、右上臂、左肩血腫
    等傷。被告乙○○另基於毀損之犯意，以上開棒球棒，敲打
    上開自小客車之擋風玻璃，而致令破損不堪使用。因認被告
    乙○○、甲○○2 人均涉犯刑法第277 條第1 項傷害罪嫌，
    被告乙○○另犯同法第354 條毀損罪嫌等語。
二、按告訴乃論之罪，告訴人於第一審辯論終結前，得撤回其告
    訴；又告訴經撤回者，應諭知不受理之判決，並得不經言詞
    辯論為之，刑事訴訟法第238 條第1 項、第303 條第3 款及
    第307 條分別定有明文。
三、經查，本件告訴人即被告乙○○告訴被告甲○○傷害、告訴
    人即被告甲○○告訴被告乙○○傷害及毀損案件，檢察官認
    被告乙○○、甲○○2 人均係犯刑法第277 條第1 項之傷害
    罪，被告乙○○另犯同法第354 條之毀損罪，依同法第287
    條前段及第357 條之規定，均須告訴乃論。茲據被告即告訴
    人乙○○、甲○○2 人在本院達成和解，並均具狀撤回告訴
    ，有本院99年7 月15日準備程序筆錄、調解筆錄及撤回刑事
    告訴狀2 份在卷可佐，揆諸上開說明，爰不經言詞辯論，逕
    為諭知不受理之判決。
據上論斷，應依刑事訴訟法第303 條第3 款、第307 條，判決如
主文。
中    華    民    國    99    年    7     月    21    日
                  刑事第十五庭  審判長法  官  吳幸娥
                                      法  官  許炎灶
                                      法  官  廖欣儀
以上正本證明與原本無異。
如不服本判決應於收受判決後10日內向本院提出上訴書狀，並應
敘述具體理由。其未敘述上訴理由者，應於上訴期間屆滿後20日
內向本院補提理由書（均須按他造當事人之人數附繕本）「切勿
逕送上級法院」。
                                      書記官  顏偉林
中    華    民    國    99    年    7     月    21    日

司法院資訊處製作；財團法人民間司法改革基金會備份。
